【裁判字號】    89,上易,2666
【裁判日期】    890802
【裁判案由】    賭博
【裁判全文】
臺灣高等法院臺中分院刑事判決              民國八十九年度上易字第二六六六號
    上  訴  人  臺灣苗栗地方法院檢察署檢察官
    被      告  乙○○
右上訴人因被告賭博案件，不服臺灣苗栗地方法院中華民國八十九年八月二日第一審
判決（民國八十九年度易字第三六四號，起訴案號：臺灣苗栗地方法院檢察署民國八
十九年度偵字第七四○號），提起上訴，本院判決如左：
    主      文
原判決關於乙○○部分撤銷。
乙○○共同以賭博為常業，處有期徒刑貳月，如易科罰金以佰元折算壹日，緩刑貳
年。
扣案之電動賭博機具柒台（含ＩＣ板柒塊）、賭資新臺幣肆仟捌佰拾元均沒收。
    事      實
一、徐勝裕與古淑琴（徐勝裕、古淑琴部分業經原審判決確定）係夫妻於苗栗縣公館
    鄉向陽三十二號公眾得出入場所開設協盛超商，嗣於民國八十九年一月中旬起（
    起訴書誤繕寫為八十八年一月十五日起）在該店內設置電動機具彈珠檯二台、頑
    皮阿新檯二台、麻將檯乙台、車馬炮檯二台等計七台。斯時起，徐勝裕、古淑琴
    二人共同基於賭博之概括犯意聯絡及行為分擔，連續在上述公眾得出入之商店內
    ，以前揭電動機具七台，供不特定之人賭博財物，賭法為賭客以新台幣（下同）
    十元換取投入前述機具，如押中，可依押中之倍數贏得若干倍之分數，並可依所
    得分數以一定比例計算積分後，由徐勝裕或古淑琴負責洗分並換取置於協盛超商
    等值獎品予賭客，或應賭客要求兌換現金，如未押中，賭注則歸上揭機具，由徐
    勝裕、古淑琴所贏得，二人並以之為常業，恃以營生。於八十九年二月九日下午
    ，賭客邱錦宏、劉勝文（邱錦宏、劉勝文部分亦經原審判決確定）在場賭博時，
    乙○○竟與徐勝裕、古淑琴基於共同犯意之聯絡，承古淑琴之命令，將邱錦宏贏
    得之一千元交付邱錦宏。經警於同日下午十六時二十分許當場查獲，並扣得電動
    賭博機具七台（含ＩＣ板），賭資四千八百三十元。
二、案經苗栗縣警察局通霄分局報請臺灣苗栗地方法院檢察署檢察官偵查起訴。
    理      由
一、訊據被告乙○○矢口否認有右揭犯行，辯稱：伊係受僱予徐勝裕所開設之車行擔
    任洗車職務，那天徐勝裕要伊到協盛超商幫忙包水果，並未幫助賭博云云。惟查
    乙○○右揭犯行已據其於原審坦承不諱，核與原審共同被告邱錦宏、古淑琴於原
    審供述情節相符。並有扣案之電動賭博機具（含ＩＣ板）七台、賭資四千八百三
    十元足資佐證。被告罪證明確，犯行堪以認定。
二、核被告乙○○所為係犯刑法第二百六十七條之常業賭博罪。公訴人認被告係犯同
    法第二百六十八條後段之罪，容有誤會，起訴法條應予變更。被告與徐勝裕、古
    淑琴有犯意聯絡、行為分擔為共同正犯。按所謂賭博，乃以偶然之輸贏，決定財
    物得失之方法，故財物之得失亦為賭博之部分行為，被告交付賭客贏得之財物，
    乃從事犯罪行為之一部分，原審竟以被告僅交付財物為被告無罪之諭知，自有誤
    會。檢察官上訴意旨指摘原判決不當，為有理由，本院應將原判決撤銷改判。爰
    審酌被告因於其僱主之命令，盲從附和，且僅有一次犯行而已，情節不重等一
    切情狀，量處如主文第二項所示之刑。又被告前未曾受有期徒刑以上刑之宣告，
    經此教訓後應無再犯之虞，併諭知緩刑二年以勵自新。扣案之賭博機具七台（含
    ＩＣ板七塊）及現金四千八百三十元，係當場賭博之器具及在賭檯之財物，依刑
    法第二百六十六條第二項沒收。
據上論斷，應依刑事訴訟法第三百六十九條第一項前段、第三百六十四條、第二百九
十九條第一項前段、第三百條、第二十八條、第二百六十七條、第四十一條、第七十
四條第一款、罰金罰鍰提高標準條例第一條前段、第二條，判決如主文。
本案經檢察官甲○○到庭執行職務。
中      華      民      國      九十      年      一      月     三     日
                                  臺灣高等法院臺中分院刑事第五庭
                                        審判長法  官  吳  火  川
                                              法  官  郭  同  奇
                                              法  官  姚  勳  昌
右正本證明與原本無異。
不得上訴。
                                              書記官  江  茂  榮
中      華      民      國      九十      年      一      月     四     日
附錄法條：
刑法第二百六十七條：
以賭博為常業者，處二年以下有期徒刑，得併科一千元以下罰金。
                                                                        Ｄ


司法院資訊處製作；財團法人民間司法改革基金會備份。
